【裁判字號】    96,訴,3717
【裁判日期】    980421
【裁判案由】    商業會計法等
【裁判全文】
臺灣板橋地方法院刑事判決              96年度訴字第3717號
公  訴  人  臺灣板橋地方法院檢察署檢察官
被      告  庚○○
選任辯護人  余文恭律師
被      告  己○○
共      同
選任辯護人  張菀萱律師
            何家怡律師
上列被告等因違反商業會計法等案件，經檢察官提起公訴（96年
度偵字第997 號），本院判決如下：
    主  文
庚○○、己○○均無罪。
    理  由
一、公訴意旨詳如附件起訴書所載。
二、按犯罪事實應依證據認定之，無證據不得認定其犯罪事實；
    不能證明被告犯罪者，應諭知無罪之判決，刑事訴訟法第15
    4 條第2 項、第301 條第1 項分別定有明文。次按事實之認
    定，應憑證據，如未能發現相當證據，或證據不足以證明，
    自不能以推測或擬制之方法，為裁判基礎；且認定犯罪事實
    ，所憑之證據，無論直接或間接證據，其為訴訟上之證明，
    須於通常一般之人均不致有所懷疑，而得確信其為真實之程
    度者，始得據之為有罪之認定，倘其證明尚未達到此一程度
    ，而有合理性懷疑之存在時，即無從為有罪之認定，最高法
    院40年台上字第86號、76年台上字第4986號判例分別可資參
    酌。再者，檢察官對於起訴之犯罪事實，應負提出證據及說
    服之實質舉證責任。倘其所提出之證據，不足為被告有罪之
    積極證明，或其指出證明之方法，無從說服法院以形成被告
    有罪之心證，基於無罪推定之原則，自應為被告無罪判決之
    諭知，亦有最高法院92年台上字第128 號判例意旨足資參照
    。
三、檢察官認被告庚○○、己○○涉有前揭不實填製會計憑證、
    幫助逃漏稅捐罪嫌，無非係以被告二人於稅務員詢問時及偵
    查中之供述、財政部臺灣省北區國稅局查緝案件稽查報告書
    （下稱本件稽查報告書）、營業人營業設立及變更登記之稅
    籍資料、公司登記資料、專案申請調檔統一發票查核名冊及
    清單、汶鴻公司銀行帳戶存提明細為憑。訊據被告庚○○、
    己○○固坦承分別於89年9 月14日前後擔任汶鴻公司之名義
    上負責人，惟皆堅決否認有何共同違反商業會計法、稅捐稽
    徵法之情，辯稱：被告庚○○於88年7 月7 日已與銘和工業
    股份有限公司（下稱銘和公司）負責人乙○○簽立合併協議
    書，汶鴻公司的發票章、印鑑大小章、支票本都在乙○○那
    裡，後來是被告庚○○要去浩程公司上班，才拜託被告己○○在汶鴻公司作消滅登記之前，先當汶鴻公司負責人，所以
    汶鴻公司有開發票給起訴書附表所示公司的話，都是乙○○
    在處理，渠等都不知情，但因為植陽公司與創騰公司都是被
    告己○○負責的客戶，所以可以確定與植陽公司、創騰公司
    都有交易，而其他公司與汶鴻公司應該也都有進行生產、銷
    售之交易。又因為客戶提供給汶鴻公司代工的零件單價比較
    高，客戶會擔心零件弄丟或是毀損，所以會要求把零件先賣
    給汶鴻公司，汶鴻公司作成成品之後，再把成品交給客戶，
    發票有時候會開成品單價的發票，有時候會開零件歸還的發
    票給客戶做沖帳，所以從帳面上看才會有進出單價一樣的情
    形，且有時產品會一直更新，會有舊產品的庫存壓力，甚至
    要賠錢把庫存清掉。另因為陳麗華有會計專長，會請她負責
    汶鴻公司或植陽公司的會計業務，由於她負責二個公司，所
    以會有二家公司分別給付薪水等語。是本件首應審究者，厥
    為依卷內積極證據資料所示，汶鴻公司所開立持交予如起訴
    書附表所示之發票是否已足認確為不實（亦即實際上並無該
    等發票內容所載銷貨之交易事實或有其他具體之不實情事）
    之情。經查：
（一）依本件稽查報告書表三記載，財政部臺灣省北區國稅局就
      汶鴻公司銷項去路異常分析之期間為88年7 月至90年12月
      ，經核該表三內容實與起訴書之附表相同，是檢察官既主
      要係援引本件稽查報告書內容作為起訴被告二人之依據，
      則起訴書犯罪事實欄內有關被告二人犯罪期間，顯係將88
      年7 月誤載為87年7 月，合先敘明。
（二）公訴意旨認汶鴻公司銷貨予創騰公司之交易有不實情形，
      理由為創騰公司開立統一發票銷售額計新臺幣（下同）5,
      028,788 元予汶鴻公司，同時取得汶鴻公司開立統一發票
      銷售額2,374,378 元充當進項憑證，相互開立鉅額統一發
      票及取得鉅額進項憑證，且創騰公司營業狀況為尚有違欠
      ，暫緩註銷，顯見其間之交易不實云云。然證人壬○○於
      本院審理時，已證稱：我曾經擔任創騰公司的負責人，87
      至89年間創騰公司與汶鴻公司有交易過，創騰公司是經營
      主機板的買賣，跟汶鴻公司交易是跟被告己○○接觸，當
      時他是業務，創騰公司並沒有因稅捐機關認為跟汶鴻公司
      交易是虛偽而被裁罰或移送過，亦沒有被通知創騰公司有
      異常交易之情形，我也沒有收到補稅通知或被限制出境。
      創騰公司會跟汶鴻公司買主機板跟顯示卡，後來創騰公司
      自己設計主機板還有跟汶鴻公司買零件，至於賣東西給汶
      鴻公司的部分，是因為創騰公司請汶鴻公司幫忙作產品，
      需要用到例如記憶體與積體電路等零件，因為創騰公司本
      身就是在做電子零件買賣，取得零件成本會比較低，所以
      汶鴻公司會先跟我們下單購買電子零件，等到做好以後，
      再用成本的價錢賣還給創騰公司等情明確，核壬○○與被
      告二人尚無親屬利害關係，當無甘冒偽證罪責風險仍虛偽
      陳述迴護被告二人之必要，又綜觀卷內資料，並無所謂創
      騰公司尚有違欠情狀係與本件汶鴻公司直接相關之事證，
      而依壬○○所述產業運作生態，亦可知縱兩家公司相互間
      存有購料加工等交易行為，因而均開立統一發票交付予對
      方作為進項扣抵，尚與常情無違。況證人即國稅局承辦人
      員子○○於本院審理時，同證稱：雖然看不出來這二家公
      司互開發票中間有直接關係，如果擴張到桃市公司、浩程
      公司整個循環來看的話，有可能是假交易，但因為這部分
      沒有辦法去查，所以沒有辦法做明確的認定等語在卷（見
      本院卷一第281 頁），且倘汶鴻公司開立虛偽銷項發票係
      為幫助取得發票之創騰公司逃漏稅捐，則創騰公司焉有可
      能於同一時期內，復開立鉅額銷項發票予汶鴻公司，因此
      反增加創騰公司銷售營業額致該公司應繳納營業稅增加之
      理，是創騰公司與汶鴻公司應為正常交易，難認汶鴻公司
      此部分銷項發票情形有何虛偽不實或幫助逃漏稅之情。
（三）公訴意旨認汶鴻公司銷貨予鑫業公司、桃市公司之交易有
      不實情形，理由為汶鴻公司與桃市公司、浩程公司、國康
      公司間之進項交易均不實，足認汶鴻公司無貨物可供銷售
      。又鑫業公司負責人與桃市公司相同，經查汶鴻公司向國
      康公司、騰元公司、浩程公司、協禾公司進貨後，即將貨
      物銷售予桃市公司或浩程公司，其收付款總額相同並無差
      價，實違交易以營利為目的之情，再查其收付款情形，顯
      係製作資金流程，而與一般商業習慣相違，另桃市公司涉
      嫌虛設行號，且桃市公司開立統一發票銷售額計4,847,94
      0 元予汶鴻公司，同時取得汶鴻公司開立統一發票銷售額
      100,132,225 元充當進項憑證，相互開立鉅額統一發票及
      取得鉅額進項憑證，足認其間無交易事實云云。然查：
    1.被告庚○○於88年7 月7 日曾代表汶鴻公司與銘和公司負
      責人乙○○簽立合併協議書，雙方約定簽約完成後，由銘
      和公司派任財務主管負責汶鴻公司的財會工作，嗣並將汶
      鴻公司印鑑章等授權予乙○○行使對外使用等情，有合併
      協議書、授權書等在卷可憑，核與證人辛○○於本院審理
      時，證稱：我有在場親自見證乙○○及庚○○二人簽署合
      併協議書等語相符，堪認前開合併協議書等文件應非臨訟
      偽造而來，是被告二人所辯汶鴻公司銷貨收款及開立發票
      情形，全係由乙○○實際掌控操作等情，顯已非完全無稽
      。再證人即會計師癸○○於本院證稱：汶鴻公司是總承會
      計師事務所的客戶，我負責87、88年度的營利事業所得稅
      簽證及財務報表簽證，89、90年度的營利事業所得稅簽證
      ，在查核過程當中會注意有無虛增營業額的情形，如果有
      虛增營業額的疑慮，我會請汶鴻公司進一步提供交易的對
      象，還有實際貨物即商品交付跟貨款收取及之後交易的憑
      證，如果沒有虛增的疑慮，我就視為是一般交易，沒有進
      一步查核。我印象中前開年度營業額並沒有突然的變化，
      亦即沒有突然的暴增，所以我認為那幾年的營業是屬於正
      常的狀態。就汶鴻與騰元等公司作合併案，我有受被告庚○○委託對公司的帳務做諮詢意見，而與乙○○簽約之後
      ，負責人就換成被告己○○，很多的帳務上的事情（包括
      請款）需要透過騰元公司的財務人員來處理，我的判斷當
      時汶鴻公司的財務應該受控於騰元公司。另外在商業交易
      買進、買出沒有利潤的情形有幾種，一種是代購、代銷，
      因為這種情形會就服務費另外開發票，所以買進、賣出的
      發票是沒有利潤，第二種情形是受控交易，交易是受控於
      某一方，控制者可能是資金的提供者，也有可能是股權的
      移轉或是關係人交易，這是一般會計交易沒有利潤的情形
      ，這種都是屬於正常的交易，至於是否是有違反稅法上的
      規定，是由國稅局來進行認定，特別就跨國交易，也定有
      移轉訂價查核準則，另外一種是商業上必須做出賠錢的買
      賣，例如買進來的原料價格變動或是競爭者的壓力，這是
      屬於比較例外的，一般經營者不會希望做賠錢的交易等情
      綦詳，由前開證詞除足見商業活動之交易收付款總額相同
      並無差價之可能情形甚多，非得僅以此現象即逕認各該交
      易均屬虛偽者外，亦可明癸○○長期負責汶鴻公司會計簽
      證查核過程中，並無發覺汶鴻公司銷項交易有何虛偽不實
      之情況存在，且在與乙○○簽立合併協議後，汶鴻公司應
      係由乙○○掌控財務運作之情無訛。就此參諸卷內公司變
      更登記表及公司登記查詢資料所載，乙○○同時為浩程公
      司、騰元公司之負責人，另國康公司負責人丁○○則為浩
      程公司之監察人，則若汶鴻公司與浩程公司、騰元公司、
      國康公司均屬乙○○所控制同一集團內之關係企業，則各
      該公司是否相互間存有代購、代銷及受控交易情形，即非
      無疑，而證人子○○於本院審理時，亦證稱：關係企業有
      可能藉循環交易達到避稅的效果，所以國稅局後來在93年
      有訂立不合常規移轉訂價查核準則等語（見本院卷一第28
      0 頁），顯見於國稅局公布該移轉訂價查核準則前，確有
      關係企業藉收付款相同之受控交易達成集團全體稅負極小
      化之目的，尚難認受控交易即均為虛偽不實者。至本案汶
      鴻公司雖確有部分進出貨交易款項相同之情形，惟如前述
      ，汶鴻公司財務狀況既顯已在乙○○控制下，本應待乙○○當庭說明實際交易情況為何始得認定，然據乙○○戶籍
      資料記載，其於93年1 月20日即已遷出國外不知所蹤而無
      法傳拘到案，是依無罪推定原則，此部分自難作不利於被
      告二人之認定。
    2.又本件檢察官未認定汶鴻公司向其他公司購買貨物並取得
      發票之部分有何虛偽不實之處，而未就此部分對被告庚○○、己○○提起公訴或舉出相關積極證據資料供參（即渠
      等因涉有虛進貨物而違犯公司負責人為納稅義務人代罰之
      逃漏稅捐罪嫌），且證人戊○○於本院審理時，證稱：我
      是協禾公司負責人，協禾公司是經營印刷電路板業務，89
      年9 至10月，有賣產品予乙○○，產品是送到乙○○在龜
      山工業區的工廠，乙○○是以支票或信用狀付款，但我忘
      記協禾公司是開發票給哪家公司，印象中乙○○的公司有
      二、三家，名稱我記不起來，當時乙○○在印刷電路板業
      界的知名度滿不錯的，他的公司大小算是普通等語，而汶
      鴻公司如前述亦在乙○○控制中，則乙○○集團當時既有
      正常向協禾公司進貨，顯難認汶鴻公司就進項交易部分有
      何異常不實，當亦無法因此推論汶鴻公司無貨物可供銷售
      之情。
    3.另依卷內桃市公司變更登記表及公司登記查詢資料所載，
      該公司負責人雖為溫秋吉，然證人溫秋吉（現更名為甲○○）於本院審理時，係證稱：我不知道是否曾經擔任鑫業
      公司及桃市公司的負責人，我是曾經去騰元公司應徵作業
      員，有人拿我的證件去，說我被僱用了，但後來又把證件
      還給我，說我沒有被僱用。我也沒有因為欠稅問題，遭國
      稅局約談過等語明確，姑不論溫秋吉是否確有表明同意擔
      任鑫業公司及桃市公司名義上負責人之旨，惟溫秋吉當係
      經由騰元公司方成為各該公司之名義上負責人無訛，是桃
      市公司亦顯有可能係由乙○○所控制之關係企業之一，從
      而汶鴻公司與桃市公司間之交易，如前述自難逕認為虛偽
      不實甚明。再溫秋吉已證稱並未因欠稅問題遭國稅局約談
      調查，足見桃市公司是否確有交易不實逃漏稅捐情狀，亦
      非無疑，雖證人子○○於本院審理時，證稱：桃市公司目
      前還沒有移送虛設行號，查緝報告還沒有製作出來之前，
      沒有人會知道是否會移送等語（見本院卷一第274 頁），
      惟本件案發期間距今已逾7 年，且依卷內財政部臺灣省北
      區國稅局三重稽徵所涉嫌虛設行號簽報單所示，稅捐機關
      至遲於94年2 月間即已開始著手調查桃市公司有無涉嫌虛
      設行號，倘稅捐機關掌握之證據資料充分詳實，焉有擱置
      近4 年均未見積極處理者，是亦難認桃市公司確有虛設行
      號逃漏稅捐之情。
    4.況證人子○○於本院審理時，尚證稱：有關汶鴻公司交易
      沒有價差的部分，都是根據被告二人所提出的資料整理出
      來的，是他們自己提出資料將進銷貨額做配對，有些他們
      沒有提的資料，我們就沒有辦法整理，是他們提出來的資
      料幾乎都沒有利潤，汶鴻公司有無跟查緝報告書以外的廠
      商進行交易要問他們自己，若要知道整年度的話，要看營
      利所得稅的核定結果等情（見本院卷一第271 、272 、27
      6 、278 、280 頁），是倘被告二人確明知汶鴻公司進銷
      貨物有何虛偽不實之情，渠等有何必要自願提供、比對相
      關異常資料俾稅捐機關查核移送？又桃市公司若確為虛設
      行號，則依常理同由溫秋吉擔任負責人之鑫業公司當亦係
      虛設行號，然而為何卷內均未見汶鴻公司與鑫業公司間就
      進銷貨物有任何異常情形之證據資料？再稅捐機關既僅係
      侷限於部分疑似有異常之交易進行查核，而未針對汶鴻公
      司整體對外之所有交易情狀加以審查，自難完整得悉汶鴻
      公司之經營實況，是除汶鴻公司可能牽涉前揭關係企業交
      易外，亦難排除該公司係為避免部分產品短期內迅速跌價
      ，為減輕庫存壓力方局部以同價轉售之情，並非汶鴻公司
      全部交易皆未以營利為目的，是本件汶鴻公司同價交易既
      可能係基於前揭各種合理情事而為，自無法逕認其銷貨予
      桃市公司、鑫業公司部分有何虛偽不實。
（四）公訴意旨認汶鴻公司銷貨予浩程公司、騰元公司、尚德公
      司之交易有不實情形，理由為浩程公司、騰元公司、尚德
      公司涉嫌虛設行號，另浩程公司開立統一發票銷售額計23
      8,482,956 元予汶鴻公司，同時取得汶鴻公司開立統一發
      票銷售額352,570,291 元充當進項憑證；騰元公司開立統
      一發票銷售額計317,422,490 元予汶鴻公司，同時取得汶
      鴻公司開立統一發票銷售額13,466,160元充當進項憑證，
      均存有相互開立鉅額統一發票及取得鉅額進項憑證，顯見
      其間之交易不實云云。然除各公司間相互開立鉅額統一發
      票，如前述尚難認其間交易即有不實外，就尚德公司之負
      責人乙○○等人部分，實已經臺灣板橋地方法院檢察署檢
      察官以95年度偵字第21751 號為不起訴處分確定，並已敘
      明：「依移送機關之查核資料觀之，就進項廠商部分，和
      旺聯合實業股份有限公司、勝旭興業股份有限公司、誼城
      興業股份有限公司、嘉音貿易有限公司、得益電訊精密科
      技股份有限公司均尚在營業中，亞群科技股份有限公司雖
      遭廢止登記，然非虛設行號，汶鴻公司雖申請停業，然非
      虛設行號，聯勝科技股份有限公司雖擅自歇業，然非虛設
      行號，騰元公司雖遭廢止登記，然尚未認定為虛設行號，
      桃市公司雖擅自歇業，然尚未認定為虛設行號，連承國際
      股份有限公司，雖擅自歇業，然非虛設行號；而就銷貨廠
      商部分，自由世界國際有限公司雖擅自歇業，然非虛設行
      號，立緯電子科技股份有限公司、楷茗茶葉有限公司雖申
      請停業，非虛設行號，亞群科技股份有限公司雖遭廢止登
      記，然非虛設行號，勝旭興業股份有限公司、堅咸企業股
      份有限公司、誼城興業股份有限公司均尚在營業中，明帝
      實業有限公司雖申請停業，然尚未認定為虛設行號，連恒
      國際有限公司雖擅自歇業，然非虛設行號，是尚德公司之
      進銷貨廠商雖有擅自歇業或申請停業之情形，然未遭認定
      為虛設行號，則移送機關遽將上開營業人與尚德公司間之
      交易，認定為無實際進銷貨，即屬速斷；就進項廠商部分
      ，乙○○等提出和旺公司之支付命令及囑託查封登記書，
      對汶鴻公司、勝旭公司、誼城公司、汶辰公司、連承公司
      、亞群公司部分則提出當時支付貨款之銀行帳戶交易明細
      ，對嘉音公司部分，則提出不可撤銷信用狀，對佳訊通公
      司部分則提出買賣契約，對聯勝公司部分，則提出支付命
      令，對得益公司部分，則提出債權申報書，對桃市公司部
      分，則提出進貨退出折讓單，在無證據證明此等資料無虛
      偽之情形下，應認其為真實；再就銷貨廠商部分觀之，對
      自由世界公司、藍通公司、立緯公司、明帝公司部分，被
      告等提出買賣合約書，對楷茗茶公司、亞群公司、勝旭公
      司、監咸公司部分，則提出銀行帳戶交易明細，對誼城公
      司部分，則提出折讓證明單，對汶辰公司部分，則提出買
      賣合約書、折讓證明單，對連恆公司則提出存證信函等在
      卷足憑，亦難遽認尚德公司與上開營業人間之交易為虛偽
      。再者，移送機關認定之犯罪時間係從88年至90年，然尚
      德公司於90年間尚獲得財政部所頒開立統一發票績優營業
      人獎，此有乙○○等所提出之臺北縣政府稅捐稽徵處函在
      卷足憑；而移送機關認定尚德公司涉嫌虛設行號，然迄今
      均未停止提供統一發票予尚德公司，仍然准予尚德公司購
      買統一發票，此亦有乙○○等所提出之統一發票購買明細
      表及財政部臺灣省北區國稅局營業人使用統一發票購票證
      在卷足憑，凡此均與一般虛設行號之公司迥異。」等情，
      足見乙○○所控制之各關係企業尚無證據可認係虛設行號
      或互為虛偽交易，而浩程公司、騰元公司迄今亦遲未見有
      何遭稅捐機關認定為虛設行號加以移送偵辦之情，故汶鴻
      公司銷貨予各該公司同難認有何虛偽不實。
（五）公訴意旨認汶鴻公司銷貨予植陽公司之交易有不實情形，
      理由為植陽公司有從涉嫌虛設行號之桃市公司、騰元公司
      、浩程公司進貨，且植陽公司負責人為被告己○○，亦係
      汶鴻公司之負責人，而植陽公司與汶鴻公司於88至90年均
      申報陳麗華為其員工，另植陽公司開立統一發票銷售額計
      1,021,316 元予汶鴻公司，同時取得汶鴻公司開立統一發
      票銷售額21,455,014元充當進項憑證，相互開立鉅額統一
      發票及取得鉅額進項憑證，足證植陽公司與汶鴻公司間之
      交易不實云云。然查桃市公司、騰元公司、浩程公司如前
      述均已難認定係屬虛設行號，又公司法等相關法規並未禁
      止同負責人之公司相互間進行交易，且陳麗華係被告庚○○、己○○二人之姊妹，則陳麗華同時彈性負責兩家公司
      工作並支領薪水，亦無違背常情之處。再證人子○○於本
      院審理時，僅證稱：汶鴻公司與植陽公司的互開發票部分
      ，因為植陽公司沒有提出發票，所以沒有辦法認定就互開
      發票部分是否有直接的關連。一般來講個人應該可以同時
      申報二家公司的薪資所得，但這兩家公司從資料上看起來
      就是有關係等情（見本院卷一第282 頁），是單憑植陽公
      司與汶鴻公司負責人及部分員工相同乙事，自難據以認定
      兩家公司間之交易均屬虛偽不實。況植陽公司至96年9 月
      13日止均無違章或欠稅紀錄，業經清算完結註銷之情，此
      有臺灣臺北地方法院民事庭96年6 月25日本院錦民禮96年
      度司字第14號函文、財政部臺灣省北區國稅局新店稽徵所
      96年9 月17日北區國稅新店四字第0960012278號函文在卷
      可參，故亦難認汶鴻公司開立銷項發票予植陽公司有何幫
      助逃漏營業稅款之事實。
（六）公訴意旨認汶鴻公司與第一公司間交易有不實情形，理由
      為第一公司函稱：89年11月向汶鴻公司購物後，將商品轉
      售予銘和公司，第一公司將應收銘和公司款項沖抵應付汶
      鴻公司價款等情，惟汶鴻公司與銘和公司係獨立公司，其
      債權債務乃個別存在，不得沖抵貨款，顯見其不符商業習
      慣，又查銘和公司係浩程公司之前身，堪認其間並無交易
      實情云云。然銘和公司、汶鴻公司如前述顯均係遭乙○○
      控制之關係企業，並非全然獨立之公司，是汶鴻公司同意
      沖抵款項尚無違背常情外，證人丙○○於本院審理時，復
      證稱：我在第一公司任職會計，因為當初銘和公司有購買
      物料的需求，但資金不足，所以第一公司先幫銘和公司買
      下來，再讓銘和公司分六期償還，每期開二張支票，第一
      公司分六期提示。是銘和公司指定要跟汶鴻公司買材料，
      第一公司確實有付汶鴻公司13,769,484元，第一公司賺的
      利潤是430,836 元，第一公司是請汶鴻公司直接出貨給銘
      和公司，由銘和公司負責點交，第一公司是單純看銘和公
      司出具的點交證明。第一公司本來要將全部貨款2 千1 百
      萬元匯給汶鴻公司，是汶鴻公司出具文書請第一公司將部
      分貨款直接付給銘和公司等情，並有寶島商業銀行匯款回
      條聯、上海商業儲蓄銀行匯出匯款申請書、指定付款切結
      書、買賣標的物交貨與驗收證明書、買賣合約書等件附卷
      可稽，已足認汶鴻公司與第一公司間之交易及付款情況確
      屬真實，否則若汶鴻公司與銘和公司間欲從事虛偽交易，
      當無必要讓第一公司介入該交易而平白支付43萬餘元利潤
      之理甚明。
四、綜上所述，本件汶鴻公司是否確無實際銷貨予如起訴書附表
    所示之各公司，尚非無疑。從而，就起訴書所指被告庚○○
    、己○○共同為不實填製會計憑證、幫助逃漏稅捐之犯行，
    本院認仍存有合理之懷疑，並未到達確信其為真實之程度，
    自不能遽認被告二人確有此等被訴之犯行。此外，檢察官復
    未提出其他積極證據，資以證明被告確有公訴意旨所指之各
    該犯行，揆諸首揭法律規定與說明，既無足夠證據確信公訴
    意旨之指述為真實，不能證明被告二人犯罪，自應為被告二
    人無罪判決之諭知。
據上論斷，應依刑事訴訟法第301 條第1 項，判決如主文。
本案經檢察官陳豐年到庭執行職務。
中    華    民    國    98    年    4     月    21    日
                刑事第十八庭  審判長法  官  曾 正 耀
                                    法  官  林 鈺 琅
                                    法  官  張 兆 光
上列正本證明與原本無異。
如不服本判決，應於判決送達後10日內敘明上訴理由，向本院提
出上訴狀 (應附繕本) ，上訴於臺灣高等法院。其未敘述上訴理
由者，應於上訴期間屆滿後20日內向本院補提理由書「切勿逕送
上級法院」。
                                    書記官  曹 秋 冬
中    華    民    國    98    年    4     月    23    日


司法院資訊處製作；財團法人民間司法改革基金會備份。
